Minutes et répertoires du notaire Claude BERNARD, 11 juin 1738 - 2 mars 1776 (étude XXXIV)
Archives nationales
- Minutes de Claude BERNARD, 11 juin 1738 - juin 1776; MC/ET/XXXIV/516 - MC/ET/XXXIV/935
  - Minutes. 1774, janvier - 1774, mars, janvier 1774 - mars 1774; MC/ET/XXXIV/694
  - Minutes. 1774, avril - 1774, juin, avril 1774 - juin 1774; MC/ET/XXXIV/695
  - Minutes. 1774, juillet - 1774, septembre, juillet 1774 - septembre 1774; MC/ET/XXXIV/696
  - Minutes. 1774, octobre - 1774, décembre, octobre 1774 - décembre 1774; MC/ET/XXXIV/697
  - Minutes. 1775, janvier - 1775, mars, janvier 1775 - mars 1775; MC/ET/XXXIV/698
  - Minutes. 1775, avril - 1775, juin, avril 1775 - juin 1775; MC/ET/XXXIV/699
  - Minutes. 1775, juillet - 1775, septembre, juillet 1775 - septembre 1775; MC/ET/XXXIV/700
  - Minutes. 1775, octobre - 1775, décembre, octobre 1775 - décembre 1775; MC/ET/XXXIV/701
  - Minutes. 1776, janvier - 1776, février, janvier 1776 - février 1776; MC/ET/XXXIV/702
  - Minutes. 1776, mars - 1776, juin, mars 1776 - juin 1776; MC/ET/XXXIV/703
    1776, 1er et 2 mars: actes passés par-devant Charles Belime, substituant de Claude Bernard.
    1776, 5 mars à 1776, juin: actes passés par-devant Mélite Lemire.
  - Minutes (constitutions de rentes publiques). 1751, 29 décembre - 1765, 7 août, 29 décembre 1751 - 7 août 1765; MC/ET/XXXIV/894
    Compagnie des Indes, rentes perpétuelles à 5%, délibération des 24 et 29 décembre 1751, délibération du 18 septembre 1755, rentes perpétuelles à 4%, délibération du 7/08/1765.
    - Tontine, constitution, emission 1759., 3 mars 1761; MC/ET/XXXIV/894
  - Minutes (constitutions de rentes publiques). 1757 - 1770, MC/ET/XXXIV/895; Document détérioré.
    Rentes viagères.
    Édit de novembre et décembre 1757.
    Édit de décembre 1764, effets porteurs convertis en contrats.
    Délibération du 1769, 29 septembre, Etats généraux du Languedoc.
    Constitutions sur le clergé.
    Édit de mai 1766.
    Rentes provenant de liquidation d'office municipal dans la province du Languedoc, supprimés par ce édit.
    Édit de juillet 1767, emprunt de 8 600 000 livres au denier 25.
    Arrêt du conseil du 20 janvier 1770, effets au porteurs convertis en contrats.
  - Minutes (constitutions de rentes publiques). 1761, MC/ET/XXXIV/896
    Édit de juillet 1761, rentes à 3% sur les deniers provenant du droits sur les cuirs et autres revenus du roi.
    Le niveau inférieur de description, quand il existe, correspond aux minutes d'actes.
    - Procuration rente publique, dépôt., février 1761; MC/ET/XXXIV/896
      Nom, qualité: (Mme ou Mlle) Bessiere, Lucrece.
      Nom, qualité: (M.) Peiron, Claude (bourgeois).
      Nom, qualité: (M.) Baudouin, Francois Denis.
      Domicile: Miniac-Morvan (Ille-et-Vilaine).
      Nom, qualité: (Mme ou Mlle) Luzeau, Jeanne.
      Nom, qualité: (M.) Dangui, Mathurin.
      Nom, qualité: (M.) Villebois de, Jean Jacques Alexandre (écuyer).
      Profession: commandant, Bordeaux (Gironde), Fort-Louis.
      Domicile: Bordeaux (Gironde) Fort-Louis.
      Nom, qualité: (M.) Fossin, Madeleine.
      Nom, qualité: (M.) Compian, Nicolas.
      Nom, qualité: (Mme ou Mlle) Darchias de Sablieres, Marie Barbe.
      Relations: veuve de l'intervenant 10.
      Intervenant 10, indirect:
      Nom, qualité: (M.) Cabannes de Viens, Balthazar Melchior (baron, Viens), Viens.
      Nom, qualité: (M.) Laur de, Charles Daniel.
      Nom, qualité: (M.) Coste, Jean.
      Profession: marchand, Bourg-Saint-Andeol (Ardèche).
      Nom, qualité: (Mme ou Mlle) Coste, Therese.
      Nom, qualité: (M.) Marquerol, Esprit.
      Profession: négociant, Bourg-Saint-Andeol (Ardèche).
  - Minutes (constitutions de rentes publiques). 1761, MC/ET/XXXIV/897
  - Minutes (constitutions de rentes publiques). 1761, MC/ET/XXXIV/898
  - Minutes (constitutions de rentes publiques). 1764 - 1767, MC/ET/XXXIV/899
    Acte(s) de la même période coté(s) séparément:
    Voir aussi MC/ET/XXXIV/927.
    Édit de décembre 1764, rentes remboursables au denier 20 et au-dessus du denier 20.
    Édit de novembre 1767, annuités.
  - Minutes (constitutions de rentes publiques). 1764 - 1767, MC/ET/XXXIV/900
  - Minutes (constitutions de rentes publiques). 1764 - 1767, MC/ET/XXXIV/901
  - Minutes (constitutions de rentes publiques). 1764 - 1767, MC/ET/XXXIV/902
  - Minutes (constitutions de rentes publiques). 1764 - 1767, MC/ET/XXXIV/903
  - Minutes (constitutions de rentes publiques). 1764 - 1767, MC/ET/XXXIV/904
  - Minutes (constitutions de rentes publiques). 1764 - 1767, MC/ET/XXXIV/905
  - Minutes (constitutions de rentes publiques). 1764 - 1767, MC/ET/XXXIV/906
  - Minutes (constitutions de rentes publiques). 1764 - 1767, MC/ET/XXXIV/907
  - Minutes (constitutions de rentes publiques). 1764 - 1767, MC/ET/XXXIV/908
  - Minutes (constitutions de rentes publiques). 1764 - 1767, MC/ET/XXXIV/909
  - Minutes (constitutions de rentes publiques). 1764 - 1767, MC/ET/XXXIV/910
  - Minutes (constitutions de rentes publiques). 1764 - 1767, MC/ET/XXXIV/911
  - Minutes (constitutions de rentes publiques). 1764 - 1767, MC/ET/XXXIV/912
  - Minutes (constitutions de rentes publiques). 1764 - 1767, MC/ET/XXXIV/913
  - Minutes (constitutions de rentes publiques). 1764 - 1767, MC/ET/XXXIV/914
  - Minutes (constitutions de rentes publiques). 1764 - 1767, MC/ET/XXXIV/915
  - Minutes (constitutions de rentes publiques). 1764 - 1767, MC/ET/XXXIV/916
  - Minutes (constitutions de rentes publiques). 1764 - 1767, MC/ET/XXXIV/917
  - Minutes (constitutions de rentes publiques). 1764 - 1767, MC/ET/XXXIV/918
  - Minutes (constitutions de rentes publiques). 1764 - 1767, MC/ET/XXXIV/919
  - Minutes (constitutions de rentes publiques). 1764 - 1767, MC/ET/XXXIV/920
  - Minutes (constitutions de rentes publiques). 1771, MC/ET/XXXIV/921
    Édit de novembre 1767, lettres de change, dettes de la guerre, invalides des colonies.
  - Minutes (constitutions de rentes publiques). 1768 - 1769, MC/ET/XXXIV/922
    Édit de novembre 1767, lettres de change, dettes de la guerre, annuités et coupons.
  - Minutes (constitutions de rentes publiques). 1768 - 1769, MC/ET/XXXIV/923
    Édit de novembre 1767, emprunt de 50 millions, dettes de la guerre.
  - Minutes (constitutions de rentes publiques). 1769 - 1771, MC/ET/XXXIV/924
    Édit de novembre 1767, emprunt d'Alsace.
  - Minutes (constitutions de rentes publiques). 1768 - 1769, MC/ET/XXXIV/925
    Édit de novembre 1767, dettes du Canada, annuités et coupons.
  - Minutes (constitutions de rentes publiques). 1769 - 1770, MC/ET/XXXIV/926
  - Minutes (constitutions de rentes publiques). 1769 - 1771, MC/ET/XXXIV/927
    Édit de décembre 1768, emprunt de 8% sur deux têtes, emprunt de 10% sur une têtes.
  - Minutes (constitutions de rentes publiques). 1768, MC/ET/XXXIV/928
    Édit de décembre 1798, rentes viagères sur 2 tête à 8%.
  - Minutes (constitutions de rentes publiques). 1768, MC/ET/XXXIV/929
    Édit de décembre 1764.
  - Minutes (constitutions de rentes publiques). 1764, MC/ET/XXXIV/930
  - Minutes (constitutions de rentes publiques). 1764, MC/ET/XXXIV/931
  - Minutes (constitutions de rentes publiques). 1764, MC/ET/XXXIV/932
  - Minutes (constitutions de rentes publiques). 1764, MC/ET/XXXIV/933
  - Minutes (constitutions de rentes publiques). 1764, MC/ET/XXXIV/934
  - Minutes (constitutions de rentes publiques). 1764, MC/ET/XXXIV/935
- Répertoire(s) de Claude BERNARD, 11 juin 1738 - 31 mars 1791; MC/RE/XXXIV/5 - MC/RE/XXXIV/7
  - Répertoire. 1738, 11 juin - 1756, 11 juin 1738 - 1756; MC/RE/XXXIV/5
    Informations concernant le classement et la cotation:
    Le niveau inférieur de description, quand il existe, correspond aux mentions d'actes contenues dans le répertoire. Parmi celles-ci, certaines peuvent y être décrites, de manière plus ou moins détaillée. Pour consulter l'acte proprement dit, il convient de rechercher la cote au niveau des articles (registre ou liasse) des minutes du notaire (cote de type 'MC/ET').
    Ancienne(s) cote(s):
    302 MI
    Accès aux images numériques de ce répertoire
    Images des répertoires du notaire Claude Bernard pour l'étude XXXIV#Répertoire chronologique pour la période du 11 juin 1738 au 31 décembre 1756#MC/RE/XXXIV/5
  - Répertoire. 1757, 3 janvier - 1776, 2 mars, 3 janvier 1757 - 2 mars 1776; MC/RE/XXXIV/6
    Constitutions de rentes, déclarations au terrier de Saint-Denis-de-la-Châtre et au terrier de l'abbaye de Saint-Victor.
    Images des répertoires du notaire Claude Bernard pour l'étude XXXIV#Répertoire chronologique pour la période du 3 janvier 1757 au 2 mars 1776#MC/RE/XXXIV/6
    - Inventaire après décès de Pierre ANGOT, 21 janvier 1762
      inventaire après décès; Angot, Pierre
    - Inventaire après décès de Jeanne Thérèse BIGNOT, épouse DESESTRE, 16 mars 1762
      inventaire après décès; Bignot, Jeanne-Thérèse; Desestre (épouse)
    - Inventaire après décès de Marie Catherine HAMELIN, veuve PARMENTIER, 23 mars 1762
      inventaire après décès; Hamelin, Marie-Catherine; Parmentier (veuve)
    - Inventaire après décès de Jeanne GAMBIER, veuve DENIS, 23 mars 1762
      inventaire après décès; Gambier, Jeanne; Denis (veuve)
    - Inventaire après décès de Pierre DERSON DUPLESSIS, 5 avril 1762
      inventaire après décès; Derson Duplessis, Pierre
    - Inventaire après décès de Marie Françoise Angélique LESAGE, 8 avril 1762
      inventaire après décès; Lesage, Marie-Françoise-Angélique
    - Inventaire après décès de Pierre COLLAS, 20 avril 1762
      inventaire après décès; Collas, Pierre
    - Inventaire après décès de Françoise POTEE, épouse Pierre Joseph GODARD, 6 mai 1762
      inventaire après décès; Potee, Françoise; Godard Pierre-Joseph
    - Inventaire après décès de Jean CHAUVET, 8 mai 1762
      inventaire après décès; Chauvet, Jean
    - Inventaire après décès de Hugues Louis LAPORTE, 10 mai 1762
      inventaire après décès; Laporte, Hugues-Louis
    - Inventaire après décès de François Maître TAFFLE, 12 mai 1762
      inventaire après décès; Taffle, FrançoisMaître
    - Inventaire après décès de René BOUEFFLAY, Maître, 13 mai 1762
      inventaire après décès; Bouefflay, René
    - Inventaire après décès de Marie SOULLE, 26 mai 1762
      inventaire après décès; Soulle, Marie
    - Inventaire après décès de Madeleine SOULLE, 26 mai 1762
      inventaire après décès; Soulle, Madeleine
    - Inventaire après décès de Jeanne Marie Madeleine GUENANT, épouse DESOINDRE, 9 août 1762
      inventaire après décès; Guenant, Jeanne-Marie-Madeleine; Desoindre (épouse)
    - Inventaire après décès de Claude DUHAMEL, 15 septembre 1762
      inventaire après décès; Duhamel, Claude
    - Inventaire après décès de Pierre GAULTIER, 10 novembre 1762
      inventaire après décès; Gaultier, Pierre
    - Inventaire après décès de Angélique FOINEAU, 17 novembre 1762
      inventaire après décès; Foineau, Angélique
    - Inventaire après décès de Elisabeth MILLET, 18 novembre 1762
      inventaire après décès; Millet, Elisabeth
    - Inventaire après décès de Louise Adélaïde VAVASSEUR DESPERIERES, épouse DEMONNERY, 26 novembre 1762
      inventaire après décès; Vavasseur Desperieres, Louise-Adélaïde; Demonnery (épouse)
    - Inventaire après décès de Angélique BOURDON, veuve PETIT, 20 décembre 1762
      inventaire après décès; Bourdon, Angélique; Petit (veuve)
  - Répertoire. 1776, 1er janvier - 1791, 31 mars, 1er janvier 1776 - 31 mars 1791; MC/RE/XXXIV/7
    Répertoire des notaire Claude Bernard (1er janvier - 2 mars 1776), Mélite Lemire (5 mars 1776 - 31 mars 1791).
    Images des répertoires du notaire Claude Bernard pour l'étude XXXIV#Répertoire chronologique pour la période du 1er janvier au 2 mars 1776#MC/RE/XXXIV/7